台灣高等法院交通事件裁定　　　　　　　　　　　　九十一年度交抗字第八三號
　　抗　告　人
　　即受處分人　甲○○
右抗告人因違反交通管理處罰條例案件，不服台灣板橋地方法院中華民國九十一年九
月十九日裁定（九十一年度交聲字第一一六四號），提起抗告，本院裁定如左：
    主  文
抗告駁回。
    理  由
一、原裁定意旨如附件，茲引用之。
二、經查抗告人即受處分人甲○○於民國九十一年三月十二日二十二時十分許，駕駛
    車牌號碼五Ａ—六九一號營業用小客車，行經臺北市○○區○○路一七八巷由南
    向北行駛至肇事處往南迴轉時，因迴車前不注意來往車輛致與沿同路南向北行駛
    由高銘遠駕駛之ＢＤＹ─五五○號重型機車碰撞受傷，經警舉發，原處分機關依
    道路交通管理處罰條例第四十九條第五款、第六十一條第三項及第六十三條第一
    項第一款，裁處罰鍰新臺幣六百元、吊扣駕駛執照三個月及記違規點數一點，於
    法並無不合。原審法院因依道路交通案件處理辦法第十九條之規定，駁回抗告人
    之異議，亦無違誤。
三、抗告意旨仍以其車禍發生時路邊並無停車，係機車駕駛人高銘遠未依規定行駛右
    側慢車道，且超速行駛，以致發生車禍，而當日伊車係於靜止狀態中被高銘遠撞
    上，並非在迴轉行進中，機車駕駛人違規行駛追撞伊車左側，伊並無不當駕駛行
    為云云。惟查（一）本件車禍事故之相對人即車牌號碼ＢＤＹ—五五○號重型機
    車駕駛人高銘遠因與抗告人所駕駛車牌號碼五Ａ—六九一號營業用小客車於前開
    時地發生車禍事故致受有左手臂擦傷之傷害，有臺北市政府警察局南港分局交通
    分隊交通事故補充資料表一份可稽，且為抗告人所不否認，是高銘遠因本件車禍
    受有傷害，應堪信實。（二）參酌證人即本案舉發員警楊榮郎於原審證稱：「該
    地段路寬只有四點五米，且沒有內、外側之分，再加上路邊有停車及計程車寬約
    一點四到一點五米，機車根本沒有其他空間可以行駛。」等語，可知異議人所辯
    相對人高銘遠有逆向行駛或機慢車未行駛於慢車道之事實，應不可採。（三）另
    依據本件車禍事故相對人高銘遠陳稱：「伊騎乘機車沿成福路一七八巷南往北行
    駛，跟在一部營小客車五Ａ─六九一號之左後方約一公尺處，當時我見我的左前
方有一乘客向該營小客車招手，‧‧‧‧此時該營小客車突然往左邊行駛，我見
    狀立即往左側閃避，但已來不及‧‧‧‧，以致伊車之右側把手與營小客車之左
    後視鏡、左前葉小板及左前車輪發生擦撞。我當時車速每小時四十公里。」等語
    ，並佐以抗告人於案發當時供稱：「肇事前我駕營小客沿成福路一七八號南往北
    行駛，行駛至肇事地點時，因我見成福路一七八巷北往南車道路邊有乘客，因此
    我欲在福德街三一○巷口迴轉，我車減慢速度等我車準備迴轉時，我有注意我車
    後方並無車輛行駛過來，突然有一部重型機車由我車左後方行駛過來，‧‧‧‧
    不久便發生擦撞，‧‧‧‧。」此有高銘遠、甲○○之臺北市政府警察局南港分
    局交通分隊交通事故談話記錄表一份可稽。可知抗告人當時正欲迴車，卻未見到
    後方有來車，致與高銘遠騎乘之機車發生擦撞，是抗告人在迴車前並未確認看清
    有無往來車輛，其違反此注意義務而有過失甚明。（四）至高銘遠就本件車禍之
    發生縱與有過失，仍無從解免抗告人過失責任，是抗告人前揭所辯，尚難採信，
    抗告人確有迴車前不注意往來車輛，而違反道路交通安全規則之規定肇事並致人
    受傷之事實堪以認定。原審上開裁定，並無不合，抗告人抗告意旨，核無理由，
    應予駁回。
四、據上論斷，應依道路交通案件處理辦法第二十六條，刑事訴訟法第四百十二條，
    裁定如主文。
中      華      民      國      九十一    年    十    月      二十四    日
                              台灣高等法院交通法庭
                                  審判長法  官  葉  騰  瑞
                                        法  官  江  國  華
                                        法  官  莊  明  彰
右正本證明與原本無異。
不得再抗告。
                                        書記官  廖  嫣  雯
中      華      民      國      九十一    年    十    月      二十四    日
